# 在途资金问题

提问人：xqkjs 时间：2023-04-15 09:03:08
陈版您好：最近我们对甲公司和乙公司（甲乙公司为关联公司）做 2022 年度财报审计。对甲公司审计时，在对其他应收款-乙公司（ 1000 万元）函证时，乙公司回函：“不存在此笔往来款”。后来我们进一步了解的情况如下:甲公司开户银行总行营业部于 2022 年 12 月 30 日在柜台受理甲公司的 1000 万元转账业务，因柜面未及时落地，大额支付系统延迟，导致该笔资金未及时到达乙公司账户，加之元旦放假无法进行转款处理，后于 2023 年 1 月 3 日才将该笔资金转账办理成功。乙公司截至 2022 年 12 月 31 日，该笔资金已从公司银行账户扣减；甲公司在 2023 年 1 月 3 日才收到银行收款通知。（以上由乙公司开户银行出具的证明）
请问：该笔 1000 万元的资金，乙公司是否需要确认“其他货币资金-在途资金”？

回答人：chenyiwei
该款项是关联方资金往来中因时间差原因，导致支付方已划出并扣减其账户余额。但收款方截至资产负债表日尚未收到。对收款方而言可以根据银行出具的说明、期后到账情况、划出方提供的汇款记录等证据，将其确认为“其他货币资金——在途货币资金”，也可以确认为一项对银行的其他应收款，但无需计提坏账准备。